臺灣高雄地方法院刑事判決　　　　　　　96年度易字第1461號
公　訴　人　臺灣高雄地方法院檢察署檢察官
被　　　告　丙○○
　　　　　　乙○○
上列被告因竊盜案件，經檢察官提起公訴（起訴案號：臺灣高雄
地方法院檢察署96年度偵字第5420號），於本院準備程序被告二
人就被訴事實均為有罪之陳述，經本院告知被告等簡式審判程序
意旨，並聽取當事人之意見後，本院裁定依簡式審判程序審理，
判決如下：
    主  文
丙○○共同犯攜帶兇器竊盜罪，處有期徒刑陸月，如易科金，以
新臺幣壹仟元折算壹日。
乙○○共同犯攜帶兇器竊盜罪，累犯，處有期徒刑柒月。
    事  實
一、乙○○前於民國93年間，因違反毒品危害防制條例案件，經
    本院以93年度訴字第1531號判處有期徒刑1 年確定，並於94
    年9 月13日縮短刑期執行完畢出監。
二、詎乙○○仍不知悔改，夥同丙○○，共同基於為自己不法所
    有之意圖，並基於竊盜之犯意聯絡，於96年2 月9 日15時許
    ，由丙○○駕駛其母親洪朱金看所有車牌號碼XS-6797 號自
    小貨車並攜帶向其叔叔洪耿清所借得之客觀上足供為兇器使
    用的乙炔切割器二組（含氣體鋼瓶2 桶）、拔釘鐵鎚、活動
    板手、剪刀鉗子、開口板手各1 支，而乙○○則騎乘其父親
    李東舜車牌號碼PSE- 562號重型機車，二人同時駕駛上開車
    輛前往高雄縣田寮鄉大同村丙○○奶奶住居所處方向，於同
    日15時30分許，途經丁○○位於高雄縣田寮鄉大同村草崙1
    號之豬舍處，適見四下無人之際，推由丙○○持上揭乙炔切
    割器二組（含氣體鋼瓶2 桶）、拔釘鐵鎚、活動板手、剪刀
    鉗子、開口板手各1 支等物，切割丁○○所有並放置於上開
    豬舍內之錏管後，即由乙○○將上開已切割完畢之錏管28片
    搬運至上揭自用小貨車上時，適為巡邏警員發現而當場逮捕
    ，並扣得乙炔2 支（含氣體鋼瓶2 桶）、拔釘鐵鎚、活動板
    手、剪刀、鉗子、開口板手各1 支、錏管28片，始悉上情。
三、案經高雄縣政府警察局湖內分局報告臺灣高雄地方法院檢察
    署檢察官偵查起訴。
    理  由
壹、程序方面
一、按除被告所犯為死刑、無期徒刑、最輕本刑為三年以上有期
    徒刑之罪或高等法院管轄第一審案件者外，於法院行準備程
    序進行中，被告先就被訴事實為有罪之陳述時，審判長得告
    知被告簡式審判程序之旨，並聽取當事人、代理人、辯護人
    及輔佐人之意見後，裁定進行簡式審判程序；且受命法官行
    準備程序，與法院或審判長有同一之權限；又簡式審判程序
    之證據調查，不受刑事訴訟法第159 條第1 項、第161 條之
    2 、第161 條之3 、第163 條之1 及第164 條至第170 條規
    定之限制，刑事訴訟法第273 條之1 第1 項、第279 條第2
    項前段、第273 條之2 分別定有明文。
二、查本件被告所犯為死刑、無期徒刑、最輕本刑為三年以上有
    期徒刑以外之罪，且非高等法院管轄第一審之案件，其於準
    備程序就前揭被訴事實為有罪之陳述，經本院告知簡式審判
    程序之旨，並聽取當事人之意見後，本院認無不得或不宜改
    依簡式審判程序進行之處，爰依刑事訴訟法第273 條之1 第
    1 項、第284 條之1 ，裁定本件進行簡式審判程序，合先敘
    明。
貳、實體方面
一、上揭事實，訊據被告丙○○、乙○○於本院5 月25日準備程
    序及審判程序時均坦承不諱（見本院卷第42頁至第43頁、第
    46頁至第48頁、第54頁至第55頁、第62頁至第73頁），核與
    證人丁○○於警詢、偵訊中證述情節相符，復有高雄縣政府
    警察局湖內分局搜索、扣押筆錄、扣押物品目錄表、贓物認
    領保管單各1 份、現場照片6 張、上開豬舍及行竊工具等照
    片10張、扣押物品清單1 份等在卷可稽（見高縣湖警偵移字
    第09600000177 號卷第24頁至第32頁，偵卷第34頁至第35頁
    、第39頁至第41頁），足見被告二人自白核與事實相符，堪
    予採信，而渠二人共同犯攜帶兇器竊盜罪之事證明確，洵堪
    認定。
二、按刑法第321 條第1 項第3 款之攜帶兇器竊盜罪，係以行為
    人攜帶兇器竊盜為其加重條件，此所謂兇器，其種類並無限
    制，凡客觀上足對人之生命、身體、安全構成威脅，具有危
    險性之兇器均屬之，且祇須行竊時攜帶此種具有危險性之兇
    器為已足，並不以攜帶之初有行兇之意圖為必要。經查，被
    告丙○○、乙○○二人攜帶乙炔槍2 支（含氧氣筒2 桶）進
    而持以切割燒開上開屬金屬材質、堅硬之錏管，而乙炔切割
    器，係以高溫烈焰切割鋼軌等金屬製品材質堅硬，有上開錏
    管受乙炔槍切割照片2 張在卷可徵，是此等乙炔槍極易用以
    傷人，又拔釘鐵鎚、活動板手、剪刀、鉗子、開口板手等物
    ，皆為金屬材質，若持以做為攻擊之工具，均易使人成傷，
    故上揭被告二人所攜帶之物品，客觀上均足以對人之身體、
    生命產生危險，自可供作兇器使用，堪認係屬於刑法第321
    條第1項第3款所指之「兇器」之類無訛。而攜帶兇器竊盜，
    祇須行竊時攜帶具有危險性之兇器為已足，並不以攜帶之初
    有行兇之意圖為必要，亦不以將該兇器自他地攜往行竊地為
    必要，此有最高法院62年度臺上字第2489號判例意旨及臺灣
    高等法院暨所屬法院74年度法律座談會法律問題研討可資參
    佐，合先敘明。
三、核被告丙○○、乙○○所為，係犯刑法第321 條第1 項第3
    款攜帶兇器竊盜罪。又被告丙○○、乙○○就上開攜帶兇器
    竊盜之犯行，有犯意聯絡及行為分擔，應論以共同正犯。另
    被告乙○○前於93年間，因違反毒品危害防制條例案件，經
    本院以93年度訴字第1531號判處有期徒刑1 年確定，並於94
    年9 月13日縮短刑期執行完畢出監之事實，有臺灣高等法院
    前案紀錄表1 份在卷可佐，其於有期徒刑執行完畢後，5 年
    內再故意犯本件有期徒刑以上之罪，為累犯，依刑法第47條
    第1 項規定加重其刑。
四、爰審酌被告乙○○前有竊盜前科，素行非佳，而其與被告丙○○復為個人私利，竟率爾竊取他人財物，又其二人年輕力
    壯，不思上進，共同攜帶兇器竊盜犯行，嚴重危害社會秩序
    ，量刑本應從重，惟念被告二人均坦承全部犯行，犯後態度
    尚佳，且皆知錯而有悔改之意，又所竊取之財物價值依據證
    人丁○○於警詢時指述：伊失竊錏管28片總價值損失約新臺
    幣16800 元等語（見警卷第17頁），是本件失竊錏管28片之
    價值非鉅，並酌失竊錏管28片業經被害人領回，所生損害業
    已減輕，有贓物認領保管單1 紙（見警卷第32頁）在卷可稽
    等一切情狀，爰量處如主文所示之刑，併斟酌被告丙○○僅
    高中肄業，經濟情況並不富裕，平日職業為工人等情，有警
    詢筆錄在卷可參，乃諭知如易科罰金從輕以新臺幣1,000 元
    折算1 日之折算標準。
五、至於扣案之乙炔切割器二組（含氣體鋼瓶2 桶）、拔釘鐵鎚
    、活動板手、剪刀鉗子、開口板手各1 支，雖為供被告二人
    犯罪所用之物，惟上開扣案物係被告丙○○叔叔洪耿清所有
    ，業據被告二人供明在卷，爰不併予諭知宣告沒收，附此敘
    明。
據上論斷，應依刑事訴訟法第273 條之1 第1 項、第284 條之1
、第299 條第1 項前段，刑法第321 條第1 項第3 款、第28條、
第47條第１項、第41條第1 項，判決如主文。
本案經檢察官甲○○到庭執行職務。
中　　華　　民　　國　　96　　年　　5　　月　　30 　　日
                  刑事第三庭    法　官  施添寶
以上正本證明與原本無異。
如不服本判決，應於收受送達後10日內向本院提出上訴書狀。
中　　華　　民　　國　　96　　年　　6　　月　　 1　　 日
 　　　　　　　　　　　　       書記官  王翌翔
附錄本判決論罪之法條
刑法第321條
犯竊盜罪而有左列情形之一者，處6月以上、5年以下有期徒刑：
 一於夜間侵入住宅或有人居住之建築物、船艦或隱匿其內而犯
   之者。
 二毀越門扇、牆垣或其他安全設備而犯之者。
 三攜帶兇器而犯之者。
 四結夥三人以上而犯之者。
 五乘火災、水災或其他災害之際而犯之者。
 六在車站或埠頭而犯之者。
 前項之未遂犯罰之。
